【裁判字號】    97,訴,1284
【裁判日期】    970602
【裁判案由】    違反毒品危害防制條例
【裁判全文】
臺灣彰化地方法院刑事判決              97年度訴字第1284號
公  訴  人  臺灣彰化地方法院檢察署檢察官
被      告  甲○○
上列被告因違反毒品危害防制條例案件，經檢察官提起公訴（97
年度毒偵字第1420號、第1455號），本院合議庭裁定由受命法官
獨任進行簡式審判程序，茲判決如下：
    主  文
甲○○施用第一級毒品，累犯，處有期徒刑玖月；又施用第一級
毒品，累犯，處有期徒刑玖月。應執行有期徒刑壹年肆月。
    犯罪事實
一、甲○○曾於民國86年間因竊盜案件，經本院以87年度訴緝字
    第28號刑事判決判處有期徒刑1 年確定；復於86年間因煙毒
    等案件，經本院以86年度訴字第1117號刑事判決分別判處有
    期徒刑3 年2 月、8 月，應執行有期徒刑3 年8 月，經上訴
    由臺灣高等法院臺中分院以87年度上訴字第741 號刑事判決
    上訴駁回確定，上揭3 罪，經聲請法院裁定應執行有期徒刑
    4 年7 月確定後，經移送執行，於90年5 月29日因縮短刑期
    假釋出監並付保護管束，復於假釋保護管束期間，於91年間
    因施用毒品等案件，經本院分別以91年度易字第893 號、91
    年度訴字第1460號刑事判決判處有期徒刑3 月、8 月確定，
    上揭2 罪，經聲請法院裁定應執行有期徒刑10月確定，並經
    撤銷假釋，應執行殘刑有期徒刑2 年1 月7 日，而接續執行
    ，並於95年9 月16日因縮刑期滿執行完畢。其前於91年間因
    施用毒品案件，經本院以91年度毒聲字第2096號裁定令入戒
    治處所施以強制戒治，已於92年10月16日因強制戒治執行完
    畢釋放。詎其不知悔改，明知海洛因業經公告為毒品危害防
    制條例第2 條第2 項第1 款所列管之第1 級毒品，不得非法
    持有、施用，復分別基於施用第1 級毒品海洛因之犯意，於
    前揭強制戒治執行完畢釋放後5 年內，(一)於97年2 月16日下
    午1 時許，在其位於彰化縣溪湖鎮○○路145 巷12弄63號住
    處內，將海洛因摻水以注射針筒注入體內之方式，施用第1
    級毒品海洛因1 次；(二)於97年2 月28日中午12時許，在其位
    於上址住處內，將海洛因摻水以注射針筒注入體內之方式，
    施用第1 級毒品海洛因1 次。嗣經警方分別於97年2 月16日
    下午4 時30分，持本院核發之搜索票，至彰化縣溪湖鎮○○
    路後溪巷15之7 號搜索而查獲；於97年2 月28日晚上11時40
    分，為警另案拘提時而查獲，且分別於97年2 月16日晚上8
    時30分、同年2 月29日凌晨零時24分採尿送驗後，始知上情
    。
二、案經彰化縣警察局溪湖分局報請臺灣彰化地方法院檢察署檢
    察官偵查起訴。
    理  由
一、本案被告甲○○所犯係死刑、無期徒刑、最輕本刑為3 年以
    上有期徒刑以外之罪，其於準備程序就前揭被訴事實為有罪
    之陳述，經受命法官告知簡式審判程序之旨，並聽取其與公
    訴人之意見後，本院認無不得或不宜改依簡式審判程序進行
    之處，爰依刑事訴訟法第273 條之1 第1 項、第284 條之1
    ，裁定本案由受命法官獨任進行簡式審判程序，合先敘明。
二、訊據被告對其分別於上揭時、地，施用第1 級毒品海洛因各
    1 次之事實，於本院審理時坦承不諱（參見本院97年5 月19
    日審判筆錄）。另查：
  (一)被告係分別於97年2 月16日晚上8 時30分、同年2 月29日凌
    晨零時24分，經臺灣彰化地方法院檢察署委託警方採集被告
    尿液送驗結果，均呈嗎啡陽性反應，此有詮昕科技股份有限
    公司97年3 月6 日報告編號00000000 號 、97年3 月18日報
    告編號00000000號濫用藥物尿液檢驗報告及尿液編號真實姓
    名對照表、代號與真實姓名對照表各1 份（參見彰化縣警察
    局溪湖分局溪警分偵字第0970004460號警卷第12頁、第13頁
    ；溪警分偵字第0970005226號警卷第5 頁、第6 頁）附卷可
    稽，足見被告確有施用第1 級毒品海洛因之事實，應可認定
    。
  (二)按海洛因施用入人體後水解還原成嗎啡，再循嗎啡之代謝方
    式排出體外，業據行政院衛生署藥物食品檢驗局73藥檢壹字
    第030221號函說明綦詳，且依醫學臨床實驗及根據英國藥學
    會出版Isolation and Indentification of Drugs一書第2
    版載明：口服或注射海洛因後可快速吸收，並於血液中迅速
    代謝成6 —乙醯嗎啡，然後轉變成嗎啡；再毒品施用後於尿
    液、血液中可檢出之最大時限，與施用劑量、施用頻率、施
    用方式、施用者飲水量之多寡、個人體質、檢體收集時間點
    及所用檢測方法之靈敏度等因素有關，因個案而異，一般於
    尿液中可檢出之最大時限，古柯鹼為施用後1 至4 天、海洛
    因為2 至4 天、嗎啡為2 至4 天、大麻為1 至10天、安非他
    命為1 至4 天、甲基安非他命為1 至5 天、MDMA為1 至4 天
    、MDA 為1 至4 天、Ketamine為2 至4 天等語，業經行政院
    衛生署管制藥品管理局92年7 月23日管檢字第0920005609號
    函載明明確。是依上開說明，佐以被告前揭尿液檢驗報告，
    被告自白於前揭時間，分別有施用第1 級毒品海洛因各1 次
    等語，核與前揭事證相符，應堪採信。
  (三)另犯毒品危害防制條例第10條施用第1 級毒品之罪者，檢察
    官應先聲請法院裁定將被告令送勒戒處所觀察、勒戒，經觀
    察、勒戒後，認有繼續施用毒品傾向者，應由檢察官裁定聲
    請法院裁定令入戒治處所施以強制戒治，且經強制戒治執行
    完畢釋放後，5 年內再犯第10條之罪，檢察官應依一般刑事
    訴訟程序予以起訴論罪科刑，此觀諸毒品危害防制條例第20
    條第1 項、第2 項、第23條第2 項前段規定自明。經查，被
    告前於91年間因施用毒品案件，經本院以91年度毒聲字第20
    96號裁定令入戒治處所施以強制戒治，已於92年10月16日因
    強制戒治執行完畢釋放等情之事實，此有臺灣高等法院被告
    前案紀錄表、臺灣彰化地方法院檢察署刑案資料查註紀錄表
    各1 份附卷可參。被告前既曾因施用毒品案件，經強制戒治
    後，復於前開強制戒治執行完畢釋放後5 年內，再犯本案施
    用毒品罪，依毒品危害防制條例第23條第2 項之規定，屬應
    依法論罪科刑之行為，依前開說明，本案被告上開所為，係
    於92年10月16日強制戒治執行完畢釋放後5 年內，分別各再
    犯毒品危害防制條例第10條第1 項施用第1 級毒品罪，本案
    事證明確，被告上開犯行洵堪認定。
三、按海洛因為毒品危害防制條例第2 條第2 項第1 款所明定之
    第1 級毒品。核被告所為，均係犯同條例第10條第1 項之施
    用第1 級毒品罪。被告各持有第1 級毒品進而施用，持有之
    低度行為各為施用之高度行為所吸收，均不另論持有毒品之
    罪。被告所犯上開2 罪，犯意各別，行為互異，應分論併罰
    。另查，被告曾於86年間因竊盜案件，經本院以87年度訴緝
    字第28號刑事判決判處有期徒刑1 年確定；復於86年間因煙
    毒等案件，經本院以86年度訴字第1117號刑事判決分別判處
    有期徒刑3 年2 月、8 月，應執行有期徒刑3 年8 月，經上
    訴由臺灣高等法院臺中分院以87年度上訴字第741 號刑事判
    決上訴駁回確定，上揭3 罪，經聲請法院裁定應執行有期徒
    刑4 年7 月確定後，經移送執行，於90年5 月29日因縮短刑
    期假釋出監並付保護管束，復於假釋保護管束期間，於91年
    間因施用毒品等案件，經本院分別以91年度易字第893 號、
    91年度訴字第1460號刑事判決判處有期徒刑3 月、8 月確定
    ，上揭2 罪，經聲請法院裁定應執行有期徒刑10月確定，並
    經撤銷假釋，應執行殘刑有期徒刑2 年1 月7 日，而接續執
    行，並於95年9 月16日因縮刑期滿執行完畢等情，此有臺灣
    高等法院被告前案紀錄表、臺灣彰化地方法院檢察署刑案資
    料查註紀錄表各1 份存卷可考，其於5 年內故意再犯本案有
    期徒刑以上之2 罪，均應依刑法第47條第1 項之規定，論以
    累犯，並各加重其刑。爰審酌被告前因施用毒品案件，經強
    制戒治執行完畢釋放後，仍未能徹底戒絕毒品，復犯本案施
    用毒品罪，顯見其無戒毒悔改之意，惟念其施用毒品之手段
    ，施用毒品乃自戕一己之身體健康，尚未對他人造成危害，
    且犯後已坦承犯行，態度良好等一切情狀，各量處如主文所
    示之刑，並定其應執行之刑。
據上論斷，應依刑事訴訟法第273 條之1 第1 項、第299 條第1
項前段，毒品危害防制條例第10條第1 項，刑法第11條前段、第
47條第1 項、第51條第5 款，判決如主文。
本案經檢察官吳芙如到庭執行職務。
中    華    民    國    97    年    6     月    2     日
                  刑事第八庭      法  官  唐中興
以上正本證明與原本無異。
如不服本判決，應於判決送達後10日內，向本院提出上訴書狀，
上訴書狀應「敘述具體上訴理由」，並按他造當事人之人數附繕
本。「切勿逕送上級法院」。
中    華    民    國    97    年    6     月    3     日
                                  書記官  吳政
【附錄本案判決論罪科刑法條全文】：
毒品危害防制條例第10條
施用第1級毒品者，處6月以上5年以下有期徒刑。
施用第2級毒品者，處3年以下有期徒刑。


司法院資訊處製作；財團法人民間司法改革基金會備份。
